【裁判字號】    95,上訴,2519
【裁判日期】    951212
【裁判案由】    毒品危害防制條例
【裁判全文】
臺灣高等法院臺中分院刑事判決        95年度上訴字第2519號
上  訴  人  臺灣臺中地方法院檢察署檢察官
被      告  乙○○
上列上訴人因被告毒品危害防制條例案件，不服臺灣臺中地方法
院95年度訴字第2190號中華民國95年8月29日第一審判決（起訴
案號：臺灣臺中地方法院檢察署95年度毒偵字第3055號），提起
上訴，本院判決如下：
    主  文
原判決撤銷。
乙○○施用第一級毒品，累犯，處有期徒刑柒月。扣案之第一級
毒品海洛因壹包（淨重零點零伍公克，空包裝重零點參零公克）
，沒收銷燬之；注射針筒壹支，沒收。
    事  實
一、乙○○曾因違反毒品危害防制條例案件，經臺灣臺中地方法
    院裁定送勒戒處所觀察、勒戒後，認無繼續施用毒品之傾向
    ，於91年11月29日釋放出所後，經臺灣臺中地方法院檢察署
    檢察官以91年度毒偵字第3487號為不起訴處分確定。再因違
    反毒品危害防制條例案件，於92年間經臺灣臺中地方法院判
    處有期徒刑七月確定，於93年11月22日因縮短刑期執行完畢
    。詎猶不知悔改，復基於施用第一級毒品之犯意，於95年6
    月23日凌晨0時許，在台中市○○路59號「亞舍遊藝場」之
    廁所內，以注射針筒注射血管方式，施用第一級毒品海洛因
    一次。嗣為警於95年6月23日下午7時10分許，持臺灣臺中地
    方法院所核發之搜索票，在臺中市○○區○○路三段57號6
    樓之2查獲，並當場扣得第一級毒品海洛因一包（淨重0.05
    公克，空包裝重0.30公克）及其所有供犯施用第一級毒品海
    洛因所用之注射針筒一支。
二、案經台中縣警察局報請臺灣臺中地方法院檢察署檢察官偵查
    起訴。
    理  由
一、上揭事實，業據被告乙○○於原審及本院審理時坦承不諱，
    並有被告所有之第一級毒品海洛因一包（淨重0.05公克，空
    包裝重0.30公克）及其所有供犯施用第一級毒品海洛因所用
    之注射針筒一支扣案，法務部調查局95年7月19日調科壹字
    第120018239號鑑定通知書附卷，可資佐證。而被告經警採
    其尿液送驗結果，呈嗎啡陽性反應，有中山醫學大學附設醫
    院藥物濫用檢測中心95年7月6日第659328號尿液篩檢檢驗報
    告一份，附卷足憑。此外，復有員警職務報告一份、相片四
    張，附卷可稽。被告乙○○自白，核與事實相符，堪予採信
    ，本件事證明確，被告犯行堪以認定。又被告因違反毒品危
    害防制條例案件，經臺灣臺中地方法院裁定送勒戒處所觀察
    、勒戒後，認無繼續施用毒品之傾向，於91年11月29日釋放
    出所後，經臺灣臺中地方法院檢察署檢察官以91年度毒偵字
    第3487號為不起訴處分確定，有臺灣台中地方法院檢察署不
    起訴處分書、刑案資料查註紀錄表、臺灣高等法院被告前案
    紀錄表各一紙，附卷足稽。被告於五年內再犯毒品危害防制
    條例第10條第1項之罪，應予依法論科。
二、按刑法於民國94年2月2日經總統令修正公布，於95年7月1日
    施行，被告行為後法律有變更，依修正後刑法第2條第1項前
    段規定，應適用行為時之法律。核被告所為，係犯毒品危害
    防制條例第10條第1項之施用第一級毒品罪。被告施用第一
    級毒品前後持有第一級毒品之低度行為，應為其施用之高度
    行為所吸收，不另論罪。查被告因違反毒品危害防制條例案
    件，於92年間經臺灣臺中地方法院判處有期徒刑七月確定，
    於93年11月22日因縮短刑期執行完畢，有臺灣臺中地方法院
    檢察署刑案資料查註紀錄表、臺灣高等法院被告全國前案紀
    錄表在卷可按，其於五年之內再犯有期徒刑以上之本罪，為
    累犯，應依修正前刑法第47條之規定，加重其刑。原審以被
    告罪證明確，予以論罪科刑，固非無見。惟查本件扣案之毒
    品海洛因，經法務部調查局鑑定結果淨重0.05公克，空包裝
    重0.30公克，有該局鑑定通知書附於原審卷第16頁，惟原判
    決諭知沒收時，仍就海洛因之毛重諭知沒收銷燬之，尚有未
    合。既經檢察官上訴，即屬無可維持，應予撤銷改判。爰審
    酌被告乙○○犯罪之動機、目的、手段，其曾有施用毒品犯
    行，經執行完畢後，仍不知警惕，再次施用毒品，及犯後已
    坦承犯行，態度尚佳等一切情狀，量處如主文第二項所示之
    刑。扣案之第一級毒品海洛因一包（淨重0.05公克，空包裝
    重0.30公克），不問屬於犯人與否，應依毒品危害防制條例
    第18條第1項前段規定，宣告沒收銷燬之；扣案之注射針筒
    一支，係屬被告所有供犯施用第一級毒品海洛因所用之物，
    爰依修正前刑法第38條第1項第2款之規定，宣告沒收。
三、檢察官移送本院併案部分（95年度毒偵字第4120、4781、51
    53號），雖以被告另於95年8月27日下午6時許，或自95年6
    月中旬起，至95年10月14日下午6時止，亦犯毒品危害防制
    條例第10條第1項施用第一級毒品之罪嫌，而認與本件係屬
    集合犯，具有實質上一罪之關係云云。惟查修正刑法自95年
    7月1日施行後，已將該法第56條連續犯之規定廢除。再刑法
    修正施行前，多次施用毒品之行為，實務上一向認係連續犯
    ，而非屬所謂之「集合犯」，殊不因刑法之修正，而將原非
    集合犯之罪刑，變更為集合犯。且檢察官移送併辦部分，被
    查獲之時間，均在修正刑法施行日期之後，本院認為與本件
    並無裁判上一罪或實質上一罪之關係，無從併予審理，應退
    由檢察官另行處理，附此敘明。
據上論結，應依刑事訴訟法第369條第1項前段、第364條、第299
條第1項前段，毒品危害防制條例第10條第1項、第18條第1項前
段，修正後刑法第2條第1項前段、修正前刑法第11條、第47條、
第38條第1項第2款，判決如主文。
本案經檢察官甲○到庭執行職務。
中    華    民    國    95    年    12    月    12    日
               刑事第十一庭  審判長法  官  陳  朱  貴
                                   法  官  胡  文  傑
                                   法  官  郭  同  奇
上列正本證明與原本無異。
如不服本判決應於收受送達後十日內向本院提出上訴書狀，其未
敘述上訴之理由者並得於提起上訴後十日內向本院補提理由書（
均須按他造當事人之人數附繕本）。
                                   書記官  康  孝  慈
中    華    民    國    95    年    12    月    14    日
附錄論罪科刑法條
毒品危害防制條例第10條
施用第一級毒品者，處六月以上五年以下有期徒刑。
施用第二級毒品者，處三年以下有期徒刑。
                                                      Ｆ


司法院資訊處製作；財團法人民間司法改革基金會備份。
